nl: Klei en boetseerdeeg uithardingsmethode: Luchtdrogend; Afbakken in keramiekoven; Uitharden in de magnetron; Droogt niet uit / herbruikbaar; Ovenuithardend; Zelfhardend (geen oven); Uv-uithardend; Anders
ja: 粘土とモデリング生地の硬化方法: 自然乾燥; 窯焼き; 電子レンジ加熱; 乾燥しない / 再利用可能; オーブン焼き; 自己硬化 (オーブン不要); UV硬化; その他
lt-LT: Molio ir modeliavimo masės kietėjimo metodas: Džiūstanti ore; Degama krosnyje; Kietinama mikrobangų krosnelėje; Nedžiūstanti / daugkartinio naudojimo; Kepama orkaitėje; Savaime kietėjanti (be orkaitės); Kietinama UV spinduliais; Kita
pt-BR: Método de cura de argila e massa de modelar: Secagem ao ar; Queima em forno; Cura em micro-ondas; Não seca / reutilizável; Assado no forno; Endurecimento natural (sem forno); Cura UV; Outro
fr: Méthode de durcissement de l’argile et de la pâte à modeler: Séchage à l’air; Cuisson au four céramique; Durcissement au micro-ondes; Sans séchage / réutilisable; Cuisson au four; Autodurcissant (sans four); Durcissement aux UV; Autre
th: วิธีการอบดินเหนียวและแป้งปั้น: ตากแห้ง; เผาเตา; อบไมโครเวฟ; ไม่แห้ง / ใช้ซ้ำได้; อบเตาอบ; แข็งตัวได้เอง (ไม่อบ); อบ UV; อื่นๆ
pl: Metoda utwardzania gliny i masy modelarskiej: Schnąca na powietrzu; Wypalana w piecu; Utwardzana w mikrofali; Nieschnąca / wielokrotnego użytku; Wypalana w piekarniku; Samoutwardzalna (bez pieczenia); Utwardzana promieniowaniem UV; Inna
cs: Metoda vytvrzování hlíny a modelovacího těsta: Schnoucí na vzduchu; Vypalování v peci; Vytvrzování v mikrovlnné troubě; Nevysychavé / znovupoužitelné; Vytvrzování v troubě; Samotvrdnoucí (bez trouby); Vytvrzování UV zářením; Jiné
tr: Kil ve modelleme hamuru kürleme yöntemi: Açık havada kuruyan; Fırınlama; Mikrodalga kürleme; Kurumaz / yeniden kullanılabilir; Fırında pişen; Kendi kendine sertleşen (fırınsız); UV kürleme; Diğer
bg-BG: Метод за втвърдяване на глината и моделиращото тесто: Съхнене на въздух; Изпичане в пещ; Втвърдяване в микровълнова; Без съхнене / за многократна употреба; Изпичане във фурна; Самовтвърдяваща се (без фурна); UV втвърдяване; Друго
ko: 점토 및 모델링 반죽 경화 방식: 자연 건조; 가마 소성; 전자레인지 경화; 비건조/재사용 가능; 오븐 굽기; 자가 경화(오븐 불필요); UV 경화; 기타
pt-PT: Método de cura de argila e massa de modelar: Secagem ao ar; Cozedura em forno; Cura no micro-ondas; Não seca/reutilizável; Cozedura no forno; Endurecimento próprio (sem forno); Cura UV; Outro
de: Aushärtungsmethode von Ton und Modelliermasse: Lufttrocknend; Brennofen; In der Mikrowelle aushärtend; Nicht trocknend / wiederverwendbar; Im Ofen backbar; Lufthärtend (ohne Ofen); UV-härtend; Sonstige
ru: Способ затвердевания глины и массы для лепки: Сушка на воздухе; Обжиг в печи; Отверждение в микроволновой печи; Не высыхающая / многоразовая; Запекание в духовке; Самоотверждающаяся (без запекания); Отверждение УФ-излучением; Другое
ro-RO: Metodă de întărire pentru lut și aluatul de modelat: Uscare la aer; Ardere în cuptor (ceramică); Uscare la microunde; Fără uscare / reutilizabil; Coacere în cuptor; Cu auto-întărire (fără cuptor); Uscare UV; Altele
sv: Metod för härdning av lera och modelleringsdeg: Lufttorkande; Ugnsbränning; Mikrovågshärdande; Torkar ej / återanvändbar; Ugnshärdande; Självhärdande (ej ugn); UV-härdande; Annan
zh-CN: 黏土及造型彩泥的固化方式: 风干; 窑烧; 微波固化; 免干/可重复使用; 烤箱烘焙; 自硬化（无需烤箱）; 紫外线固化; 其他
vi: Phương pháp làm cứng đất sét và bột nặn: Khô tự nhiên; Nung lò; Làm cứng bằng lò vi sóng; Không khô / có thể tái sử dụng; Nướng lò; Tự đông cứng (không cần lò); Làm cứng bằng tia UV; Khác
da: Hærdningsmetode for ler og modellermasse: Lufttørrende; Keramikovn; Mikrobølgeovn; Tørrer ikke / genanvendelig; Ovnbagning; Selvhærdende (ingen ovn); UV-hærdende; Andet
nb: Leire- og modelleringsdeigherdingsmetode: Lufttørkende; Keramikkovnbrenning; Mikrobølgeovnherding; Tørker ikke / gjenbrukbar; Stekes i ovn; Selvherdende (ingen ovn); UV-herding; Annen
it: Metodo di stagionatura dell'argilla e della pasta modellabile: Asciugatura all’aria; Cottura in forno per ceramica; Asciugatura al microonde; Non si asciuga/Riutilizzabile; Cottura in forno; Autoindurente (senza forno); Essiccazione UV; Altro
hr-HR: Metoda sušenja gline i tijesta za modeliranje: Sušenje na zraku; Pečenje u peći; Stvrdnjavanje u mikrovalnoj pećnici; Ne suši se / za višekratnu upotrebu; Pečenje u pećnici; Samostvrdnjavajuće (bez pećnice); UV stvrdnjavanje; Ostalo
sk-SK: Metóda vytvrdzovania hliny a modelovacej hmoty: Schnúca na vzduchu; Vypaľovaná v peci; Vytvrdzovaná v mikrovlnnej rúre; Nevysychajúca/znovupoužiteľná; Vypaľovaná v rúre; Samotvrdnúca (bez rúry); Vytvrdzovaná UV žiarením; Iné
el: Μέθοδος σκλήρυνσης/συναρμολόγησης του πηλού ή της πλαστελίνης: Στέγνωμα στον αέρα; Ψήσιμο σε καμίνι; Σκλήρυνση σε φούρνο μικροκυμάτων; Χωρίς στέγνωμα / επαναχρησιμοποιήσιμος; Ψήσιμο σε φούρνο; Αυτοσκληρυνόμενος (χωρίς φούρνο); Σκλήρυνση με UV; Άλλο
es: Método de curado de la arcilla o masa para modelar: Secado al aire; Cocción en horno; Curado en microondas; No se seca / reutilizable; Horneable; Endurecimiento automático (sin horno); Curado por rayos UV; Otro
sl-SI: Postopek sušenja gline in modelirne mase: Sušenje na zraku; Peka v peči; Utrjevanje v mikrovalovni peči; Se ne posuši/za večkratno uporabo; Peka v pečici; Samoutrjevanje (brez pečice); UV-utrjevanje; Drugo
en: Clay & modeling dough curing method: Air-dry; Kiln-fire; Microwave-cure; No-dry / reusable; Oven-bake; Self-hardening (no oven); UV-cure; Other
hu: Agyag és modellező gyurma érlelési módszere: Levegőn száradó; Égethető; Mikrohullámú sütőben köthető; Nem száradó / újrahasználható; Sütőben süthető; Önkeményedő (sütést nem igényel); UV-fényre kötő; Egyéb
zh-TW: 黏土與塑型黏土固化方式: 風乾; 窯燒; 微波固化; 不乾/可重複使用; 烤箱烘烤; 自硬 (免烤); UV 固化; 其他
fi: Saven ja muovailumassan kovettumistapa: Ilmakuivuva; Uunipoltto; Mikroaaltouunissa kovetettava; Kuivumaton / uudelleenkäytettävä; Uunissa paistettava; Itsekovettuva (ei uunia); UV-kovetteinen; Muu